【裁判字號】    99,交聲,293
【裁判日期】    990302
【裁判案由】    違反道路交通管理處罰條例聲明異議
【裁判全文】
臺灣臺北地方法院交通事件裁定         99年度交聲字第293號
受 處分 人  甲○○
原處分機關  臺北市交通事件裁決所
上列受處分人因違反道路交通管理處罰條例案件，對於原處分機
關中華民國99年1月8日所為之處分（原處分案號：北市裁催字第
裁22-AEY000666號）聲明異議，本院裁定如下：
    主  文
異議駁回。
    理  由
一、按所謂汽車，依道路交通管理處罰條例（下稱條例）第3 條
    第8款規定，包括機器腳踏車。而汽(機）車駕駛人，行經有
    燈光號誌管制之交岔路口闖紅燈者，處新臺幣（下同）1800
    元以上5400元以下罰鍰，條例第53條第1 項定有明文；又汽
    （機）車駕駛人違反該條例第53條規定者，除應依該條所規
    定之罰鍰處罰外，並予記違規點數3點，條例第63條第1項第
    3 款亦有規定。再按「當場舉發者，應填記駕駛人或行為人
    姓名、性別、出生年月日、地址、身分證統一編號及車主姓
    名、地址、車牌號碼、車輛種類。被查獲之駕駛人或行為人
    為受處分人，應於填記通知單後將通知聯交付該駕駛人或行
    為人簽名或蓋章收受之；拒絕簽章者，仍應將通知聯交付該
    駕駛人或行為人收受，並記明其事由及交付之時間；拒絕收
    受者，應告知其應到案時間及處所，並記明事由與告知事項
    ，視為已收受。」違反道路交通管理事件統一裁罰基準及處
    理細則（下稱處理細則）第11條第1項第1款定有明文。
二、本件受處分人甲○○於民國98年10月12日19時43分，駕駛車
    牌號碼DOR-729號輕型機車(下稱違規車輛），行經臺北市○
    ○○路與南海路口，違規紅燈左轉南海路，經當時於路口執
    勤之員警以受處分人行經有燈光號誌管制之交岔路口闖紅燈
    之規定，違反條例第53條第1 項之行為掣單舉發；嗣受處分
    人因逾越應到案日期60日以上，原處分機關於99年1月8日以
    北市裁催字第裁22-AEY000666號，裁決受處分人罰鍰4500元
    及記違規點數3 點，受處分人不服，向原處分機關提出申訴
    ，經原處分機關函請舉發機關調查結果，仍認受處分人有前
    開違規行為，受處分人遂於法定期間內具狀聲明異議。
三、異議意旨略以：受處分人固不否認於上述時間行經臺北市○
    ○○路與南海路口，惟因當時已由黃燈轉紅燈，故減速轉過
    路口人行道向南海路直行，而此時執勤員警竟由路旁騎樓衝
    出指稱受處分人闖紅燈，受處分人不服舉發，因此拒簽舉發
    通知單逕行離開，故認執勤員警之舉發與事實不符，請求撤
    銷原處分等語。
四、經查：
（一）受處分人固不否認於上揭時間，駕駛違規車輛，行經上開
      地點，惟否認有何闖紅燈違規情事，自陳經過該路口當時
      應屬黃燈。然據舉發機關以99年2 月11日北市警中正二分
      交字第09931866700 號函覆證稱，舉發員警親眼目睹違規
      車輛在羅斯福路亮紅燈時，違規紅燈左轉南海路，經員警
      攔停舉發後，受處分人拒絕簽收......等語，此有上開書
      函在卷可證。基於公務員為公法上行為具有公信力之原則
      ，該行政行為當可被推定為真正，其據以依法處分之事實
      認定亦應為正確無誤。受處分人雖陳稱當時係亮起黃燈快
      變紅燈，然當時執勤員警既親眼目睹受處分人於紅燈亮起
      時，左轉南海路，且來函指證歷歷，亦無任何積極證據足
      以證明舉發機關上開書函之敘述係屬虛偽，堪認為真，則
      受處分人空言辯稱：僅係剛亮黃燈，尚未轉變為紅燈等語
      ，實難採信。從而，本件受處分人於上開時地，有「駕車
      行經燈號管制之交岔路口闖紅燈」違規，事證明確，洵堪
      認定。
（二）本件舉發機關所開立之舉發單已詳載上開規定所列之各項
      資料，受處分人當時拒簽收及其理由，亦已詳列於舉發單
      移送聯內，依前開規定，視為已經收受。受處分人自應於
      98年10月27日之最後應到案期限內到案聽候裁決。受處分
      人未於前開期間自動繳納罰鍰，亦未依規定到案聽候裁決
      ，原處機關於99年1 月8日逕依處理細則第44條第1項規定
      逕行裁決，於法自無不合。是受處分人逾應到案期日已逾
      60日，自應裁處最高罰鍰4500元及記違規點數3點。
五、綜上所述，受處分人確有於上開時、地，駕駛違規車輛行經
    燈號管制之交岔路口闖紅燈違規之行為。從而，原處分機關
    依條例第53條第1項、第63條第1 項第1款之規定，裁處受處
    分人罰鍰4500元，並記違規點數3 點，核無違誤。從而，本
    件異議為無理由，應予以駁回。
六、據上論斷，應依道路交通案件處理辦法第19條，裁定如主文
    。
中    華    民    國    99    年    3     月    2     日
                  交通法庭法  官  呂政燁
以上正本證明與原本無異。
如不服本裁定應於送達後5日內向本院提出抗告狀。
                          書記官  呂欣穎
中    華    民    國    99    年    3     月    2     日

司法院資訊處製作；財團法人民間司法改革基金會備份。
